臺灣嘉義地方法院刑事裁定
111年度聲字第528號
聲  請  人  臺灣嘉義地方檢察署檢察官
受  刑  人  秦貴英





上列聲請人因受刑人數罪併罰有二裁判以上，聲請定其應執行之
刑（111 年度執字第1784號），本院裁定如下：
    主  文
秦貴英因犯如附表所示各罪所處之刑，應執行有期徒刑壹年玖月
，如易科罰金，以新臺幣壹仟元折算壹日。
    理  由
一、本件聲請意旨略以：受刑人秦貴英前因竊盜等案件，先後經
　　法院判決確定如附表所示，應依刑法第53條、第51條第5 款
　　，定其應執行之刑，爰依刑事訴訟法第477 條第1 項聲請裁
　　定，併請諭知易科罰金之折算標準等語。 
二、次按數罪併罰，有二裁判以上者，依第51條之規定，定其應
    執行之刑；數罪併罰，分別宣告其罪之刑，宣告多數有期徒
    刑者，於各刑中之最長期以上，各刑合併之刑期以下，定其
    刑期。但不得逾30年，刑法第53條、第51條第5 款分別定有
    明文。
三、查受刑人因犯如附表所示之13罪，先後經法院判決處以如附
    表所示之刑確定，其中附表編號1 至10所示之罪，經裁定應
    執行刑為有期徒刑1 年6 月（彰化地院111 年度聲字第451
    號），編號11至12所示之罪，經裁定應執行刑為有期徒刑4
    月在案，有各該裁判及臺灣高等法院被告前案紀錄表等在卷
    可稽。茲檢察官聲請定其應執行之刑，本院審核認聲請為正
    當，復以上開判決內容審酌欄各項基礎、均為竊盜類型同質
    性（除編號12係傷害外）、犯罪目的、手段與造成損害程度
    ，暨卷內本院公務電話紀錄表等節，應定其應執行之刑，併
    諭知易科罰金之折算標準。
四、爰依刑事訴訟法第477 條第1 項，刑法第53條、第51條第5
    款、第41條第1 項前段、第8 項，裁定如主文。
中　　華　　民　　國　　111 　年　　7 　　月　　8 　　日
                  刑事第二庭      法  官  王品惠
上列正本證明與原本無異。
如不服本裁定，應於裁定送達後5 日內向本院提出抗告狀（應附
繕本）。
中　　華　　民　　國　　111 　年　　7 　　月　　8 　　日
                                  書記官  李振臺
附表：受刑人定應執行刑案件一覽表
編       號            １           ２           ３ 罪       名           竊盜          竊盜          竊盜 宣   告  刑       有期徒刑3 月      有期徒刑5 月      有期徒刑2 月 犯 罪 日 期         110.04.30        110.05.03        110.08.02  偵查（自訴）機關年度案號  臺中地檢111 年度偵字第 20024 、20500 號 臺中地檢111 年度偵字第 20024 、20500 號          雲林地檢 110 年度速偵字第512 號 最後事實審 法院        臺中地院        臺中地院        雲林地院  案號 110 年度中簡字第1587號 110 年度中簡字第1587號 110 年度六簡字第222 號  判決日期        110.07.28        110.07.28        110.08.20 確定判決 法院        臺中地院        臺中地院        雲林地院  案號 110 年度中簡字第1587號 110 年度中簡字第1587號 110 年度六簡字第222 號  判決確定日期        110.08.24        110.08.24        110.09.30 是否為得易科罰金之案件             是           是           是 備       註  1.編號1 至7 參臺中地檢111 年度執更助字第176 號。 2.編號1 至10之罪曾定應執行刑為有期徒刑1 年6 月。    






附表：受刑人定應執行刑案件一覽表
編       號            ４           ５           ６ 罪       名           竊盜          竊盜          竊盜 宣   告  刑       有期徒刑4 月      有期徒刑3 月      有期徒刑4 月 犯 罪 日 期         111.04.24        110.04.11        110.05.30  偵查（自訴）機關年度案號  彰化地檢110 年度偵字第 5856、6679、7932、8899 號 彰化地檢110 年度偵字第 5856、6679、7932、8899 號 彰化地檢110 年度偵字第 5856、6679、7932、8899 號 最後事實審 法院        彰化地院        彰化地院        彰化地院  案號 111 年度簡字第1144、12 76號 111 年度簡字第1144、12 76號 111 年度簡字第1144、12 76號  判決日期        110.09.16        110.09.16        110.09.16 確定判決 法院        彰化地院        彰化地院        彰化地院  案號 111 年度簡字第1144、12 76號 111 年度簡字第1144、12 76號 111 年度簡字第1144、12 76號  判決確定日期        110.10.30        110.10.30        110.10.30 是否為得易科罰金之案件             是           是           是 備       註  1.編號1 至7 參臺中地檢111 年度執更助字第176 號。 2.編號1 至10之罪曾定應執行刑為有期徒刑1 年6 月。    


　　　
　　　
　　　
　　　
　　　
　　　
　　　
　　　
　　　
　　　
　　　
　　　
　　　
　　　　　　　　　
附表：受刑人定應執行刑案件一覽表
編       號            ７           ８           ９ 罪       名           竊盜          竊盜          竊盜 宣   告  刑       有期徒刑4 月      有期徒刑3 月      有期徒刑3 月 犯 罪 日 期         110.05.29        110.04.24        110.07.31 偵查（自訴）機關年度案號  彰化地檢110 年度偵字第 5856、6679、7932、8899 號        臺中地檢 110 年度速偵字第2256號  彰化地檢110 年度偵字第 11768 、11044 號 最後事實審 法院        彰化地院        彰化地院        彰化地院  案號 111 年度簡字第1144、12 76號  110 年度簡字第1218號  （臺中地院移轉管轄） 111 年度簡字第1739、1740號  判決日期        110.09.16        110.10.29        110.12.17 確定判決 法院        彰化地院        彰化地院        彰化地院  案號 111 年度簡字第1144、12 76號  110 年度簡字第1218號 111 年度簡字第1739、1740號  判決確定日期        110.10.30        111.03.16        111.01.28 是否為得易科罰金之案件             是           是           是 備       註  1.編號1 至7 參臺中地檢111 年度執更助字第176 號。 2.編號1 至10之罪曾定應執行刑為有期徒刑1 年6 月。    


　　　
　　　
　　　
　　　
　　　
　　　
　　　
　　　
　　　

　　　
　　　
　　　
　　　
附表：受刑人定應執行刑案件一覽表
編       號                                   罪       名           竊盜          竊盜          傷害 宣   告  刑       有期徒刑3 月      有期徒刑3 月      有期徒刑2 月 犯 罪 日 期         110.08.01        110.07.16        110.07.22  偵查（自訴）機關年度案號  彰化地檢110 年度偵字第 11768 、11044 號       高雄地檢 111 年度偵字第15447 號       高雄地檢 111 年度偵字第15447 號 最後事實審 法院        彰化地院        高雄地院        高雄地院  案號 111 年度簡字第1739、1740號   111 年度簡字第99號   111 年度簡字第99號  判決日期        110.12.27        111.01.17        111.01.17 確定判決 法院        彰化地院        高雄地院        高雄地院  案號 111 年度簡字第1739、1740號   111 年度簡字第99號   111 年度簡字第99號  判決確定日期        111.01.28        111.03.02        111.03.02 是否為得易科罰金之案件             是           是           是 備       註  1.編號1 至10之罪曾定應   執行刑為有期徒刑1 年   6 月。 1.高雄地檢111 年度執字第2402號。 2.編號11至12之罪曾定應執行刑為有期徒刑4 月。   


　　　
　　　
　　　
　　　
　　　
　　　
　　　
　　　
　　　
　　　
　　　
　　　
　　　
　　　

附表：受刑人定應執行刑案件一覽表
編       號               罪       名           竊盜   宣   告  刑       有期徒刑2 月   犯 罪 日 期         110.07.24   偵查（自訴）機關年度案號         嘉義地檢  111 年度偵字第1945號   最後事實審 法院        嘉義地院    案號 111 年度嘉簡字第266 號    判決日期        111.03.25   確定判決 法院        嘉義地院    案號 111 年度嘉簡字第266 號    判決確定日期        111.05.03   是否為得易科罰金之案件             是   備       註  1.嘉義地檢111 年度執字   第1784號。